Santiago José Garzón López

Software developer

Desarrollador de software con habilidades para resolver problemas y trabajar en equipo. Actual estudiante en Ingeniería en Ciencias de la Computación e Inteligencia Artificial. Involucrado en varios proyectos desde 2021, experimentando con diferentes tecnologías web como Javascript, Nodejs, Reactjs ,SQL entre otros como Java, c + +, python y typescript. Aprendo rápido y en constante búsqueda de conocer gente nueva. Siempre estoy dispuesto a mejorar mis habilidades blandas y de trabajo en equipo.

Experiencia

Emprendimiento en creación de páginas web. Junio 2021 - Julio 2022

RESPONSABILIDADES

- Manejar herramientas para construir páginas web de manera rápida y eficaz.
- Aumentar sustancialmente el reconocimiento de la marca que contrató mis servicios.
- Implementar una solución a problemáticas recurrentes de clientes.
- Mejorar procesos ya existentes en la empresa o negocio con medios digitales.

LOGROS CLAVE

- Interactuar vivamente con clientes conociendo los procesos para construir productos a partir de una necesidad de un cliente.
- Conseguir clientes y prospectos a través de ventas y marketing.
- Adquirir experiencia en diferentes frentes como es el front-end, back-end, administración de DNS, linux, php, entre otros.

Construcción de MVP para clínica de fisioterapia. Septiembre 2022 - Noviembre 2022

RESPONSABILIDADES

- Crear un MVP con un caso de estudio real y desde cero.
- Resolver una problemática donde el uso de tecnologías no es demasiado obvio.
- Monitorear pacientes en su proceso semanal terapéutico.
- Documentar el proceso de construcción de la herramienta creada con C + +.

LOGROS CLAVE

- Implementar una solución informática a un problema muy cercano a la realidad y al cómo interactuar con un cliente y resolver una problemática de manera correcta.
- Liderar un equipo de 4 personas manteniendo logros constantes y un sano trabajo en equipo.
- Utilizar una metodología SCRUM y fast iterations para semanalmente construir progresivamente la herramienta.
- Entregar una herramienta de software que resolviera correctamente la problemática planteada en este caso de estudio.

Proyecto de reconocimiento de imagen por IA. Octubre 2022 - Noviembre 2022

RESPONSABILIDADES

 Implementar herramientas de google de reconocimiento de vista por computadora a una página web para categorizar diferentes tipos de objetos.

LOGROS CLAVE

- Usar herramientas como javascript, git y github para construir un proyecto en equipo.
- Acceder a una webcam desde un sitio web y procesar el video para categorizar los objetos que aparezcan en la webcam.
- Procesar archivos de imagen con vista por computadora y categorizarlos según su contenido.

Proyecto caso de estudio de cooratiendas. Abril 2023 - Junio 2023

RESPONSABILIDADES

- Construir un CRM de ventas para afiliados de Cooratiendas solucionando problemas de bajo nivel de ingresos y baja fidelización con la empresa por parte de los clientes.
- Interpretar y entender cómo funciona un sistema como cooratiendas para poder ofrecer soluciones pertinentes como un CRM de ventas.

LOGROS CLAVE

- Construir dos aplicaciones mobile con java y conectarlas a una base de datos intercomunicandose entre ellas.
- Trabajar en equipo construyendo un documento informativo sobre Cooratiendas a la par de las aplicaciones mobile.

SKILLS

- .NET
- Java
- C++

- Javascript
- HTML y XML
- CSS v Frameworks
- Nodeis

- Python
- Reactis
- Nextis
- MySQL

EDUCACIÓN

Actual estudiante de Ciencias de la Computación e Inteligencia Artificial. Universidad Sergio Arboleda, Bogotá

IDIOMAS

Español (Nativo) e Inglés (B1).